【裁判字號】    98,訴,281
【裁判日期】    980327
【裁判案由】    搶奪
【裁判全文】
臺灣臺南地方法院刑事判決               98年度訴字第281號
公  訴  人  臺灣臺南地方法院檢察署檢察官
被      告  丁○○
上列被告因搶奪案件，經檢察官提起公訴（97年度偵字第15467
號），被告就被訴事實為有罪之陳述，行簡式審判程序，判決如
下：
    主  文
丁○○共同意圖為自己不法之所有，而搶奪他人動產，累犯，處
有期徒刑壹年貳月；又共同意圖為自己不法之所有，而搶奪他人
動產未遂，累犯，處有期徒刑拾月。應執行有期徒刑壹年拾月。
    事  實
一、丁○○曾犯搶奪案件，經臺灣桃園地方法院94年度訴字第
    153號判決判處有期徒刑1年10月確定並於95年9月5日執行完
    畢出監。復因違反毒品危害防制條例案件，經臺灣桃園地方
    法院96年度壢簡字第1205號判決判處有期徒刑6月確定；嗣
    經96年度聲減字第5382號裁定減刑為有期徒刑3月確定，於
    96年10月30執行完畢出監。詎丁○○仍不知悔改，於上開有
    期徒刑執行完畢後五年內，復意圖為自己不法之所有，先於
    97年3月24日10時17分許，駕駛車牌號碼IBA-557號 (起訴書
    誤繕為AIB-557號)重型機車，搭載真實姓名、年籍不詳綽號
    「小芬」之女子，於桃園縣中壢市○○地○道旁，趁乙○○
    不備之際，搶奪乙○○所有長形褐色手提包1只 (內有行動
    電話、數位相機、證件及現金新臺幣3，000元)得手；復另
    行起意，再於同年4月5日12時50分許 (起訴書誤繕為4月11
    日下午3時10分)，駕駛上開機車並搭載「小芬」，在桃園縣
    中壢市○○路97巷28弄7號前，趁丙○○不備之際，著手搶
    奪丙○○所有手提包1只 (內有行動電話、文件及錢包)，惟
    因丙○○奮力抗拒而未能得手。
    嗣警於97年4月間循線查獲，始知上情。
二、案經桃園縣政府警察局中壢分局報由臺灣桃園地方法院檢察
    署檢察官呈請臺灣高等法院檢檢察署檢察長令移轉臺灣臺南
    地方法院檢察署檢察官偵查後起訴。
    理  由
一、本件被告所犯為死刑、無期徒刑、最輕本刑為三年以上有期
    徒刑以外之罪，亦非屬高等法院管轄之第一審案件，其於準
    備程式進行中，先就被訴事實為有罪之陳述，經法官告知簡
    式審判程式之旨，並聽取公訴檢察官之意見後，依刑事訴訟
    法第273條之1第1項、第273條之2等規定，裁定由受命法官
    獨任進行簡式審判程式，且不受同法第159條第1項、第161
    條之2、第161條之3、第163條之1及第164條至第170條所規
    定證據能力認定及調查方式之限制，合先敘明。
二、上開犯罪事實，有下列證據可資佐證：
  (一)被害人乙○○於警詢中之指訴。（偵卷第23頁、24頁)
  (二)被害人丙○○於警詢中之指訴。(偵卷第27頁、28頁)
  (三)現場照片2張。(偵卷第26頁、29頁)
  (四)被告丁○○於警詢中及本院審理時之自白。(偵卷第4至13
    頁、本院卷第26至29頁)
  綜上，本件事證已屬明確，被告犯行堪以認定，應依法論科。
三、論罪科刑：
  (一)核被告於97年3月24日所為之犯行係犯刑法第325條第1項搶
    奪罪，於97年4月5日所為之犯行係犯刑法第325條第1項、第
    3項之搶奪未遂罪，被告二次搶奪犯行，犯意各別，應予分
    論併罰。又被告與該姓名、年籍不詳綽號「小芬」之女子就
    前開犯行，有犯意聯絡及行為分擔，應論以共同正犯。另被
    告丁○○於前開第二次犯行已著手搶奪行為之實行而不遂，
    為未遂犯，應依刑法第25條第2項減輕其刑。被告丁○○有
    事實一所載之前科紀錄，此有臺灣高等法院被告前案紀錄表
    、臺灣臺南地方法院檢察署刑案資料查註紀錄表各一份附卷
    可稽，其於有期徒刑執行完畢後，五年以內再犯本件有期徒
    刑以上刑之罪，俱為累犯，均應依刑法第47條之規定加重其
    刑，其中搶奪未遂罪之刑爰先加後減之。
  (二)爰審酌被告正值壯年，有多次搶奪及施用毒品前科，素行不
    佳，不循正途謀生賺取財物，竟思不勞而獲，而以搶奪之方
    式取得財物，行為實不足取，被告之犯行已造成被害人之困
    擾及社會治安之破壞，自應受相當之刑事非難，及被告犯後
    坦承犯行之態度等一切情狀，爰依法量處如主文所示之刑，
    並定其應執行刑。
據上論斷，依刑事訴訟法第273條之1第1項、第310條之2、第299
條第1項前段，刑法第325條第1項、第3項、第25條、第28條、第
47條第1項、第51條第5款，判決如主文。
本案經檢察官徐士瑋提起公訴，檢察官甲○○到庭執行職務。
中    華    民    國    98    年    3    月    27    日
                    刑事第八庭    法  官  洪士傑
以上正本證明與原本無異。
如不服本判決，應於本判決送達後10日內，向本院提出上訴書狀
，並應敘述具體理由。如未敘述上訴理由者，應於上訴期間屆滿
後20日內向本院補提理由書狀（均須按他造當事人之人數附繕本
）「切勿逕送上級法院」。
                                  書記官  王政煌
中    華    民    國    98    年    3     月    27    日
附錄本案論罪科刑法條全文
中華民國刑法第325條
（普通搶奪罪）
意圖為自己或第三人不法之所有，而搶奪他人之動產者，處6月
以上5年以下有期徒刑。
因而致人於死者，處無期徒刑或7年以上有期徒刑，致重傷者，
處3年以上10年以下有期徒刑。
第1項之未遂犯罰之。


司法院資訊處製作；財團法人民間司法改革基金會備份。
